【裁判字號】    98,中簡上,443
【裁判日期】    980526
【裁判案由】    傷害
【裁判全文】
臺灣臺中地方法院刑事判決           98年度中簡上字第443號
上  訴  人
即  被  告  丙○○
上列上訴人即被告因傷害案件，不服本院臺中簡易庭中華民國98
年3月26日98年度中簡字第858號第一審刑事簡易判決（聲請簡易
判決處刑案號：98年度偵字第2962號）提起上訴，本院管轄之第
二審合議庭判決如下：
    主    文
上訴駁回。
丙○○緩刑貳年。
    犯罪事實及理由
一、本案經本院理結果，認第一審簡易判決認事用法及量刑均無
    不當，應予維持，並引用第一審簡易判決書（含臺灣臺中地
    方法院檢察署檢察官聲請簡易判決處刑書）記載之犯罪事實
    、證據及理由。
二、按關於刑之量定，係實體法上賦予法院得為自由裁量之事項
    ，倘其未有逾越法律所規定之範圍，或濫用其權限，即不得
    任意指摘為違法（最高法院75年臺上字第7033號判例意旨參
    照），且在同一犯罪事實與情節，如別無其他加重或減輕之
    原因，下級審量定之刑，亦無過重或失輕之不當情形，則上
    級審法院對下級審法院之職權行使，原則上應予尊重（最高
    法院85年度臺上字第2446號判決意旨參照）。是原審認定被
    告丙○○因細故持剪刀刺傷告訴人甲○○等情，成立傷害犯
    行，事證明確，並審酌被告之犯罪手段、犯罪動機、對告訴
    人造成之損害程度、被告犯罪後之態度等情狀，適用刑法第
    277條第1項前段、第41條第1項前段、刑法施行法第1條之 1
    之規定，對被告量處拘役30日，並諭知易科罰金之折算標準
    ，核其認事用法及量刑，並無違誤或不當之處，揆諸前開裁
    判意旨，原審判決，自應予以維持。從而，被告上訴意旨請
    求從輕量刑，顯無理由，應予駁回。
三、查被告前並無因故意犯罪受有期徒刑以上刑之宣告，有臺灣
    高等法院被告前案紀錄表及臺灣臺中地方法院檢察署刑案資
    料查註紀錄表各1 份附卷可稽，其因一時失慮，致罹刑典，
    且被告已於民國98年5月5日與告訴人成立調解，賠償新台幣
    2 萬元，告訴人並表示願意原諒被告，有本院98年度司中調
    字第25號調筆程序筆錄1 件附卷可憑。本院審酌上情後，認
    為被告不僅於本院審理時認罪，嗣後並與告訴人和解，顯見
    經本件警、偵、審程序之教訓後，當知警惕而無再犯之虞，
    本院綜核各情，認第一審簡易判決所宣告之刑以暫不執行為
    適當，併予宣告緩刑2年，以啟自新。
據上論斷，應依刑事訴訟法第455條之1第1項、第3項、第373 條
、第368條、第364條，刑法第74條第1項第1款，判決如主文。
本案經檢察官乙○○到庭執行職務。
中    華    民    國    98    年    5     月    26    日
                  刑事第五庭  審判長法  官  朱光國
                                    法  官  林慧英
                                    法  官  唐光義
以上正本證明與原本無異。
不得上訴。
                                    書記官  黃聖心
中    華    民    國    98    年    5     月    26    日
附錄論罪科刑法條：
中華民國刑法第277條
（普通傷害罪）
傷害人之身體或健康者，處 3 年以下有期徒刑、拘役或 1 千元
以下罰金。
犯前項之罪因而致人於死者，處無期徒刑或 7 年以上有期徒刑；
致重傷者，處 3 年以上 10 年以下有期徒刑。


司法院資訊處製作；財團法人民間司法改革基金會備份。
